臺灣苗栗地方法院刑事判決
110年度易字第347號
公  訴  人  臺灣苗栗地方檢察署檢察官
被      告  蕭國良



上列被告因加重竊盜案件，經檢察官提起公訴（110年度偵字第5
672號），因被告於本院準備程序中，就被訴之事實為有罪之陳
述，經本院告知簡式審判程序意旨，並聽取當事人之意見後，裁
定改依簡式審判程序審理，判決如下：
    主    文
蕭國良犯踰越牆垣竊盜未遂罪，處有期徒刑參月，如易科罰金，
以新臺幣壹仟元折算壹日。
    犯罪事實
一、蕭國良意圖為自己不法所有，基於竊盜之犯意，於民國110
    年9月2日2時許，翻越位於苗栗縣○○鎮○○里00鄰○○○0000號、
    由謝連明管理之旭中機械股份有限公司（下稱旭中公司）圍
    牆，著手竊取工廠內之不鏽鋼鋼板、並將該不鏽鋼鋼板搬運
    至圍牆旁；然在尚未得手時，即為鄰近居民林俊明當場發現
    ，因而報警查獲。
二、案經謝連明訴由苗栗縣警察局竹南分局報告臺灣苗栗地方檢
    察署檢察官偵查起訴。
    理    由
壹、證據能力之說明
    本件被告蕭國良所犯非死刑、無期徒刑或最輕本刑有期徒刑
    三年以上之罪，亦非高等法院管轄第一審案件，且於準備程
    序進行中，被告先就被訴事實為有罪之陳述，經告以簡式審
    判程序之旨，並聽取當事人之意見後，本院依刑事訴訟法第
    273條之1第1項之規定，裁定改行簡式審判程序，是本件之
    證據調查，依刑事訴訟法第273條之2規定，不受同法第159
    條第1項、第161條之2、第161條之3、第163條之1及第164條
    至第170條規定之限制，合先敘明。
貳、實體方面
一、上開犯罪事實，訊據被告於本院準備程序及審理中均坦承不
    諱，核與告訴人謝連明、證人林維賢、林俊明於警詢、偵查
    中證述之情節相符（見偵卷第39至49頁），復有現場照片在
    卷可稽（見偵卷第161至167頁），足認被告之任意性自白與
    事實相符，堪以採信。故本案事證明確，被告犯行洵堪認定
    ，應予依法論科。
二、論罪科刑：
  ㈠核被告所為，係犯刑法第321條第2項、第1項第2款之踰越牆
    垣竊盜未遂罪。
  ㈡按竊取行為是否既遂，應以其已否移入自己實力支配之下為
    區別之標準。查被告就本案所為，係將不鏽鋼鋼板搬運至圍
    牆旁時，即遭旁人發覺而報警查獲，且據告訴人之證述內容
    ，該等不鏽鋼鋼板重量達1公噸（見偵卷第40頁）；而被告
    則係騎乘機車並停放在旭中公司圍牆外，以供搬運不鏽鋼鋼
    板使用（見偵卷第163頁之現場照片）。是依據不鏽鋼鋼板
    之重量甚重、遭查獲位置仍在旭中公司之圍牆內，被告若一
    遭旁人發覺、查緝，顯然不可能任意移動、藏匿不鏽鋼鋼板
    ，尚未對於不鏽鋼鋼板有任何實力支配、可實際掌握該等物
    品去向之地位，自仍屬未遂階段。是起訴書認被告係涉犯刑
    法第321條第1項第2款之踰越牆垣竊盜罪，尚有未洽；然此
    部分僅行為態樣有既、未遂之分，且經本院當庭告知被告所
    涉罪名（見本院卷第90頁），尚不生變更起訴法條之問題，
    併予敘明。
  ㈢而按刑法第47條第1項有關累犯加重本刑之規定，不生違反憲
    法一行為不二罰原則之問題。惟其不分情節，基於累犯者有
    其特別惡性及對刑罰反應力薄弱等立法理由，一律加重最低
    本刑，於不符合刑法第59條所定要件之情形下，致生行為人
    所受之刑罰超過其所應負擔罪責之個案，其人身自由因此遭
    受過苛之侵害部分，對人民受憲法第8條保障之人身自由所
    為限制，不符憲法罪刑相當原則，牴觸憲法第23條比例原則
    。於此範圍內，有關機關應自本解釋公布之日起2年內，依
    本解釋意旨修正之。於修正前，為避免發生上述罪刑不相當
    之情形，法院就該個案應依本解釋意旨，裁量是否加重最低
    本刑，司法院釋字第775號解釋文參照。經查，被告前因公
    共危險案件，經法院判決處有期徒刑5月確定，於109年12月
    24日徒刑執行完畢出監，有臺灣高等法院被告前案紀錄表在
    卷可查。是被告因前案受有期徒刑執行完畢後，5年以內故
    意再犯本案有期徒刑以上之罪，該當累犯之要件。然審酌被
    告前所違犯者均係侵害社會法益之罪，與本案所犯竊盜罪之
    罪質迥異，且犯罪行為、手段、目的均不相同，尚難認為其
    具有對刑罰反應力薄弱或主觀惡性重大之情形，故本院綜合
    斟酌各項情狀，認本件被告所為犯行，尚無依刑法第47條第
    1項規定加重其刑之必要，爰不予加重其刑。
  ㈣被告雖已著手實行竊盜之行為，惟尚未得手即遭查獲，為未
    遂犯，爰依刑法第25條第2項規定，按既遂犯之刑度減輕其
    刑。
  ㈤爰以行為人之責任為基礎，審酌被告非無正當工作能力，竟
    為一己私利，不循正當途徑獲取財物，恣意攀越旭中公司圍
    牆竊取財物，顯然欠缺尊重他人財產權之觀念，實應非難；
    兼衡其犯罪之動機、手段、目的，犯後尚能坦承所為、正視
    己過之態度，及自陳國中畢業之智識程度，現從事粗工、每
    日收入約1,100元，住朋友家之家庭生活狀況（見本院第96
    頁），與本案尚未將不鏽鋼鋼板搬運既遂即遭查獲、而未生
    財物損害等一切情狀，量處如主文所示之刑，並諭知易科罰
    金之折算標準，以資懲儆。
據上論斷，應依刑事訴訟法第273條之1第1項、第299條第1項前
段，刑法第321條第1項第2款、第2項、第25條第2項、第41條第1
項前段，刑法施行法第1條之1第1項，判決如主文。
本案經檢察官馮美珊提起公訴，檢察官林宜賢到庭執行職務。
中　　華　　民　　國　　111 　年　　 1　　月　　5 　　日
                  刑事第四庭  法  官  申惟中
以上正本證明與原本無異。　　　　　　　　　　　　　　　　如不服本判決應於收受判決後20日內向本院提出上訴書狀，並應敘述具體理由。其未敘述上訴理由者，應於上訴期間屆滿後20日內向本院補提理由書(均須按他造當事人之人數附繕本)「切勿逕送上級法院」。告訴人或被害人如對本判決不服者，應具備理由請求檢察官上訴，其上訴期間之計算係以檢察官收受判決正本之日期為準。　　　　　　　　　　　　　　　　　　　　　　　    　　　　　　　　　　　　　書記官　陳邦旗　　　　　　
中　　華　　民　　國　　111 　年　　1 　　月　　5 　　日

附錄本案論罪科刑法條：
中華民國刑法第321條
犯前條第 1 項、第 2 項之罪而有下列情形之一者，處 6 月以
上 5 年以下有期徒刑，得併科 50 萬元以下罰金：
一、侵入住宅或有人居住之建築物、船艦或隱匿其內而犯之。
二、毀越門窗、牆垣或其他安全設備而犯之。
三、攜帶兇器而犯之。
四、結夥三人以上而犯之。
五、乘火災、水災或其他災害之際而犯之。
六、在車站、港埠、航空站或其他供水、陸、空公眾運輸之舟、
    車、航空機內而犯之。
前項之未遂犯罰之。